【裁判字號】    98,交訴,1
【裁判日期】    980115
【裁判案由】    交通肇事逃逸等
【裁判全文】
臺灣基隆地方法院宣示判決筆錄           98年度交訴字第1號
公  訴  人  臺灣基隆地方法院檢察署檢察官
被      告  丙○○
指定辯護人  本院公設辯護人乙○○
上列被告因交通肇事逃逸等案件，於中華民國98年1月15日上午1
1時20分，在本院第三法庭宣示判決，出席人員如下：
    法      官  陳伯厚
    書  記  官  黃士元
    通      譯  黃子凡
法官起立朗讀判決主文、犯罪事實要旨、處罰條文、附記事項，
及告以上訴限制、期間並提出上訴狀之法院，且諭知記載其內容
：
一、主  文：
    丙○○服用酒類不能安全駕駛動力交通工具而駕駛，處有期
    徒刑肆月；又駕駛動力交通工具肇事致人受傷而逃逸，處有
    期徒刑陸月。應執行有期徒刑捌月。
二、犯罪事實要旨：
    引用檢察官起訴書所載（如附件）。
三、處罰條文：
    刑法第185條之3、第185條之4、第51條第5款。
四、附記事項：
    無。
五、協商判決除有刑事訴訟法第454條之4第1項第1款於本訊問程
    序終結前，被告撤銷協商合意或檢察官撤回協商聲請者；第
    2款被告協商之意思非出於自由意志者；第4款被告所犯之罪
    非第455條之2第1項所定得以協商判決者；第6款被告有其他
    較重之裁判上一罪之犯罪事實者；第七款法院認應諭知免刑
    或免訴、不受理者情形之一，及違反同條第2項「法院應於
    協商合意範圍內為判決；法院為協商判決所科之刑，以宣告
    緩刑或2年以下有期徒刑、拘役或罰金為限」之規定者外，
    不得上訴。
六、如不服本件判決，得自收受判決送達之日起10日內，向本院
    提出上訴書狀，上訴於第二審法院。
中    華    民    國    98    年    1     月    15    日
                  臺灣基隆地方法院刑事第二庭
                      書  記  官  黃士元
                      法      官  陳伯厚
以上正本證明與原本無異。
本判決除有刑事訴訟法第455條之4第1項第1款、第2款、第4款、
第6款、第7款所定情形之一，或違反同條第2項規定者外，不得
上訴。
如有前揭除外情形，對於本件判決如有不服，應於收受本判決後
10日內向本院提出上訴書狀，其未敘述上訴理由者，並得於提起
上訴後10日內向本院補提理由書狀（均須按他造當事人之人數附
繕本）「切勿逕送上級法院」。
中    華    民    國    98    年    1     月    15    日
                      書  記  官  黃士元
附件：
臺灣基隆地方法院檢察署檢察官起訴書
                                       97年度偵字第4735號
     被      告  丙○○  男  51歲（民國○○年○○月○○日生）
                         住臺北縣汐止市○○路○段156巷4號
                         國民身分證統一編號：Ｚ000000000號
 上列被告因公共危險案件，業經偵查終結，認應提起公訴，茲將
 犯罪事實及證據並所犯法條分敘如下：
         犯罪事實
 一、丙○○於民國97年10月19日中午12時許，與以前工作之同事
     甲○○在基隆市○○區○○路75號「來好小吃店」飲酒用餐
     ，同日下午2 時30分許，欲附載甲○○至位於基隆市○○街
     長安社區內之「唱唱唱」卡拉OK店，繼續飲酒唱歌；惟其時
     丙○○已因飲酒欠缺通常之注意力，而無安全駕駛車輛之能
     力，猶騎乘車牌號碼178-BKV 號重型機車，後座搭載甲○○
     ，從實踐路出發欲至長安街。同日下午2 時40分許，行至基
     隆市○○街22號前彎道時，因酒後意識狀態模糊不清，影響
     反應力、操控力，致因車速過快、轉彎幅度過大，而行駛至
     對向車道，致178-BKV 號機車車身刮擦對向由丁○○所駕駛
     之車牌9971-MT號自用小客車左側車身，造成9971-MT號車左
     側車門刮擦及凹陷（過失毀損部分，業據丁○○撤回告訴，
     另為不起訴處分）。丙○○因二車擦撞，操控不穩，致使自
     己、甲○○及機車均摔倒在地，甲○○因此受有左肘及前臂
     部擦挫傷、左膝挫傷、左膝後十字韌帶受傷等傷害（未據告
     訴）。丙○○肇事致甲○○人、車倒地受傷後，因恐飲酒騎
     車遭警重罰，竟未對摔倒在地受傷之甲○○採取救護或其他
     必要措施，即趕緊扶起機車騎乘，往長安社區方向逃逸。丁○○見丙○○騎車逃逸，隨即記下丙○○車牌數字「178 」
     報警，經警到場將甲○○送往台北縣汐止市國泰醫院就醫後
     ，於同日下午3時40分許，在基隆市○○街255巷25號後方竹
     林內，查獲棄車躲藏於竹林內之丙○○。經警將丙○○帶往
     第三分局百福派出所調查，於同日下午4 時13分許，對丙○○實施呼氣酒精濃度檢測，測得0.92MG/L，經丙○○坦承，
     始悉上情。
 二、案經基隆市警察局第三分局報告偵辦。
         證據並所犯法條
 一、證據清單及待證事實
   ┌─┬────────────┬───────────────────┐
   │  │證     據     名     稱 │待         證          事          項 │
   ├─┼────────────┼───────────────────┤
   │一│被告丙○○警詢、偵訊供述│被告飲酒駕車肇事使甲○○受傷，及未報警│
   │  │                        │、未採取其他救護措施逃逸之事實        │
   ├─┼────────────┼───────────────────┤
   │二│證人甲○○警詢證述      │被告飲酒騎乘肇事，致證人受傷後，被告逃│
   │  │                        │逸之事實                              │
   ├─┼────────────┼───────────────────┤
   │三│證人丁○○警詢、偵訊結證│被告飲酒騎乘肇事，致人受傷後，未報警或│
   │  │證述                    │救護即騎車逃逸之事實                  │
   ├─┼────────────┼───────────────────┤
   │四│國泰綜合醫院診斷證明書  │被告駕車肇事致被害人甲○○受有傷害之證│
   │  │                        │明                                    │
   ├─┼────────────┼───────────────────┤
   │四│酒精測試單（序號019911、│被告酒醉駕車不能安全駕駛之證明        │
   │  │案號67）、汽機車駕駛人酒│                                      │
   │  │後生理協調平衡檢測紀錄表│                                      │
   │  │                        │                                      │
   ├─┼────────────┼───────────────────┤
   │五│基隆市○○○○○道路交通│被告當場未報警、未留資料、未採取其他救│
   │  │事故肇事逃逸追查表、照片│護措施之證明                          │
   └─┴────────────┴───────────────────┘
 二、核被告丙○○所為，係涉犯刑法第185條之3服用酒類不能安
     全駕駛動力交通工具而駕駛罪嫌、同法第185條之4之肇事逃
     逸罪嫌。又被告所犯前述2 罪間，犯意各別、罪名互殊，請
     予分論併罰。
 三、依刑事訴訟法第251條第1項提起公訴。
     此    致
 臺灣基隆地方法院
 中    華    民    國    97    年    11    月    27    日
                               檢察官  李  辛  茹
 本件正本證明與原本無異
 中    華    民    國    97    年    12    月    5     日
                               書記官  何  淑  貞
 附錄所犯法條：
 中華民國刑法第185條之3
      服用毒品、麻醉藥品、酒類或其他相類之物，不能安全駕
      駛動力交通工具而駕駛者，處一年以下有期徒刑、拘役或
      科或併科十五萬元以下罰金。
 中華民國刑法第185條之4
      駕駛動力交通工具肇事，致人死傷而逃逸者，處6月以上5
      年以下有期徒刑。


司法院資訊處製作；財團法人民間司法改革基金會備份。
